臺灣臺北地方法院民事裁定
111年度亡字第80號
聲  請  人  臺灣臺北地方檢察署檢察官(金股)
失  蹤  人  于忠智  

上列聲請人為失蹤人于忠智聲請死亡宣告事件，本院裁定如下：
    主      文
准對失蹤人于忠智（男，民國00年0 月00日生，身分證統一編號
：Z000000000）為宣告死亡之公示催告。
失蹤人于忠智應於本公示催告揭示於法院公告處之日起六個月內
向本院陳報現尚生存，如不陳報，本院將宣告其為死亡。
凡知該失蹤人生死者，均應於上開期間內，將其所知之事實陳報
本院。
    理      由
一、按失蹤人失蹤滿7年後，法院得因利害關係人之聲請，為死
    亡之宣告；失蹤人為80歲以上者，得於失蹤滿3年後，為死
    亡之宣告；失蹤人為遭遇特別災難者，得於特別災難終了滿
    1年後，為死亡之宣告；民法第8條定有明文。又法院准許宣
    告死亡之聲請者，應公示催告；前項公示催告應公告之；並
    應揭示於法院公告處、資訊網路及其他適當處所，法院認為
    必要時，並得命登載於公報或新聞紙，或用其他方法公告之
    ；報明期間，自前項揭示之日起，應有6個月以上；但失蹤
    人滿百歲者，其陳報期間，得定為自揭示之日起2個月以上
    ；家事事件法第156條第1項、第3項、準用同法第130條第3
    項至第5項分別定有明文。
二、聲請意旨略以：失蹤人于忠智於民國106年12月18日起經列
    為失蹤人口後，迄今行方不明，爰依民法第8 條第1 、2 項
    、家事事件法第155 條聲請死亡宣告等語。　
三、經查：聲請人主張之事實，業據提出臺北○○○○○○○○○111年6
    月23日北市正戶登字第1116004687號函、臺北市政府警察局
    中正第一分局111年6月13日北市警中正一分防字第11130231
    34號函、臺北○○○○○○○○○111年6月9日北市正戶登字第111600
    43261、11160043262、11160043263、11160043264號函、臺
    北市殯葬管理處111年6月17日北市殯儀二字第1113007257號
    函、新北市政府殯葬管理處111年6月16日新北殯館字第1115
    236113號函、內政部移民署111年6月10日移署資字第111006
    0578號函、國軍退除役官兵輔導委員會111年6月13日輔服字
    第1110043457號函(見臺灣臺北地方檢察署偵查卷第3-69頁)
    ，復有勞動部勞工保險局111年7月19日保普生字第11113033
    580號函、臺北市政府社會局111年7月20日北市社助字第111
    3113528號函在卷為證(見本院卷第17-19頁)，堪信失蹤人于
    忠智(21年2月12日出生)於106年12月18日失蹤時為滿80歲之
    人，計算至109年12月18日止，失蹤屆滿3年，與前揭規定尚
    無不合，應准許為公示催告。
四、爰裁定如主文。 
中　　華　　民　　國　　111 　年　　8 　　月　　 24 　日
                    家事法庭  法  官  蔡寶樺
以上正本係照原本作成。
本裁定不得抗告。
中　　華　　民　　國　　111 　年　　8 　　月　　24　　日
                              書記官  張妤瑄